【裁判字號】    98,易,3362
【裁判日期】    990430
【裁判案由】    詐欺
【裁判全文】
臺灣板橋地方法院刑事判決              98年度易字第3362號
公  訴  人  臺灣板橋地方法院檢察署檢察官
被      告  丙○○
上列被告因詐欺案件，經檢察官提起公訴（九十八年度偵字第二
一二四五六號），本院判決如下：
    主  文
丙○○共同意圖為自己不法之所有，以詐術使人將本人之物交付
，處有期徒刑肆月，如易科罰金，以新臺幣壹仟元折算壹日；又
共同意圖為自己不法之所有，以詐術使人將本人之物交付，處有
期徒刑伍月，如易科罰金，以新臺幣壹仟元折算壹日；又共同意
圖為自己不法之所有，以詐術使人將本人之物交付，處有期徒刑
肆月，如易科罰金，以新臺幣壹仟元折算壹日。應執行有期徒刑
壹年，如易科罰金，以新臺幣壹仟元折算壹日。
    事  實
一、丙○○於民國九十五年間因販賣帳戶幫助詐欺案件，經本院
    以九十五年度簡字第五六七五號判處拘役五十日，如易科罰
    金，以銀元三百元折算一日；又於九十八年間因販賣帳戶詐
    欺案件，經臺灣臺北地方法院以九十八年度易字第一六０六
    號判處有期徒刑四月，如易科罰金，以新臺幣一千元折算一
    日（於本案未構成累犯），不知悔改。其明知不詳真實姓名
    自稱「鐘先生」之成年男子，與所屬詐欺集團之其他成員，
    均不自行申辦金融帳戶，而係向他人以應徵工作為由，騙取
    帳戶存摺、印章及提款卡等物，以供作匯入詐欺贓款之用，
    且「鐘先生」支付薪金僱請其出面向他人收取騙得之金融帳
    戶存摺、印章及提款卡等物，即係參與該詐騙集團之分工而
    擔任俗稱「車手」之工作，竟仍與前開「鐘先生」等詐騙集
    團成員間，共同基於意圖為自己不法所有之犯意，分工為下
    列之行為：
（一）於九十八年七月三十一日前某日，由前開詐騙集團某成員
      先在報紙上刊登不實之求職廣告，待乙○○依廣告上之聯
      絡電話主動應徵時，再告知求職者均須先交付帳戶確認信
      用云云，使乙○○陷於錯誤，再推由丙○○於同日十四時
      許，至臺北縣三重市○○○路六十八號前，先向乙○○收
      取身分證及駕照之影本，接續於同日晚上某時，在同址收
      取乙○○所開立之中國信託商業銀行（下稱中信商銀）正
      義分行000000000000號帳戶之金融卡及密碼
      ，而詐取上開證件得逞。
（二）丙○○詐得上開金融卡及密碼後交由「鐘先生」，其所屬
      之詐欺集團成員則於九十八年八月三日，以電話聯絡丁○○，佯稱其先前在拍賣網站上購物之交易程序有問題，已
      影響其帳戶之安全性，須操作ＡＴＭ查詢以資確認云云，
      致使丁○○陷於錯誤，於同日十八時二十五分許，依指示
      匯款新臺幣（下同）二萬九千九百九十九元至乙○○前開
      中信商銀正義分行之帳戶內，而詐欺得逞。
（三）嗣於九十八年八月三日，甲○○依前開報紙求職廣告之聯
      絡電話向該詐欺集團應徵時，再告知求職者均須先交付帳
      戶確認信用云云，使甲○○因此陷於錯誤，再推由丙○○
      於翌日即八月四日中午十二時十分許，在臺北縣板橋市○○○路錢櫃ＫＴＶ旁之統一超商前，向甲○○收取駕照影
      本，甲○○前所開立之華南商業銀行（下稱華南銀行）中
      和分行000000000000號帳戶之存摺影本、金
      融卡及密碼，而詐取上開證件得逞。
    嗣於九十八年八月四日十四時四十分許，在臺北縣三重市○○○路六十八號前，為警循線查獲，並起出前開甲○○被騙
    之華南銀行帳戶之金融卡一張、存摺影本一張、履歷表一張
    及駕照影本一張。
二、案經臺北縣政府警察局三重分局報請臺灣板橋地方法院檢察
    署檢察官偵查起訴。
    理  由
壹、程序方面：
    按被告以外之人於審判外之言詞或書面陳述，除法律有規定
    者外，不得作為證據；又被告以外之人於審判外之陳述，雖
    不符合同法第一百五十九條之一至第一百五十九條之四之規
    定，但經當事人於審判程序同意作為證據，法院審酌該言詞
    陳述或書面陳述作成時之情況，認為適當者，亦得為證據。
    當事人、代理人或辯護人於法院調查證據時，知有第一百五
    十九條第一項不得為證據之情形，而未於言詞辯論終結前聲
    明異議者，視為有前項之同意，刑事訴訟法第一百五十九條
    第一項及第一百五十九條之五分別定有明文。經查，本判決
    下列所引用之各該被告以外之人於審判外之陳述（包含書面
    陳述），雖屬傳聞證據，但檢察官及被告於本院審判期日中
    提示調查證據，並未聲明異議，本院審酌上開證據資料製作
    時之情況，尚無違法不當及證明力明顯過低之瑕疵，認為以
    之作為證據應屬適當，依諸前開刑事訴訟法第一百五十九條
    之五規定，認前揭證據資料均有證據能力，合先敘明。
貳、實體方面：
一、訊據被告丙○○於本院審理中，固坦承於上開時地向被害人
    乙○○、甲○○收取金融卡等資料之事實不諱，但矢口否認
    被訴詐欺之犯行，辯稱：伊僅係受雇向求職者收取證件，係
    憑勞力賺錢，不知係詐取他人之證件，更未詐取丁○○財物
    云云。惟查，被告向乙○○、甲○○所收取之金融卡等物，
    係詐騙集團成員在報紙上刊登不實之求職廣告，以須查證求
    職者信用為由，使求職者陷於錯誤所交付，並由被告出面收
    取等事實，業據證人乙○○、甲○○在本院審理中證述明確
    （本院卷第三十八、四十五頁），並當庭指認被告即係出面
    收取被騙證件之人無誤。而被害人丁○○則係受詐欺集團成
    員佯稱其先前購物之交易程序有問題，已影響其帳戶之安全
    性，須操作ＡＴＭ查詢以資確認，而陷於錯誤依指示操作Ａ
    ＴＭ，匯款二萬九千九百九十九元至乙○○前開中信商銀正
    義分行之帳戶內等事實，亦據被害人丁○○於警詢中證述在
    卷（偵卷第四十一頁），並有報紙廣告、存摺內頁影本、乙○○帳戶歷史交易明細表、丁○○報案紀錄、ＡＴＭ轉帳收
    據在卷可稽（偵卷第三十二至四十三頁）。被告於偵查中認
    罪（偵卷第九十七頁），然於本院審理中翻異前供，否認犯
    行，並以前詞置辯。但其先前即因出賣多本帳戶供詐騙集團
    詐取他人財物，並因此為法院論罪科刑，有被告全國前案紀
    錄表附卷可憑，則其對此犯罪手法豈能諉為不知。況其於本
    院審理中亦坦承因自己之存摺已不能用，故對方叫其改作外
    務，負責收取他人之證件、金融卡，則其已為詐欺集團之一
    份子，擔任車手之職務，而為正犯之行為甚明，其所辯不知
    情云云，核屬事後卸責之詞，不詞採信。本案事證明確，被
    告犯行堪予認定。
二、查被告為詐欺集團出面向受騙之求職者收取被騙之證件、金
    融卡，已為構成要件之行為；其為詐欺集團之一份子，分工
    擔任車手，自應對該集團利用被害人乙○○交付之帳戶詐騙
    被害人丁○○財物之行為，負共犯之責。故核被告所為二次
    詐取乙○○、甲○○證件，一次詐取丁○○金錢之犯行，均
    係犯刑法第三百三十九條第一項之詐欺取財罪。被告三次詐
    欺行為與「鐘先生」所屬詐欺集團成員間，有共同之犯意聯
    絡，行為分擔，為共同正犯。其所為三次犯行間，犯意各別
    ，行為互殊，應分論併罰。爰審酌被告犯罪之動機、目的、
    手段，被害人所受之損失，犯罪所生之危害，及犯罪後之態
    度等一切情狀，各量處如主文所示之刑及易科罰金之折算標
    準，並定其應執行之刑及易科罰金之折算標準，以資懲儆。
據上論斷，應依刑事訴訟法第二百九十九條第一項前段，刑法第
二十八條、第三百三十九條第一項、第四十一條第一項前段、第
八項、第五十一條第五款，刑法施行法第一條之一第一項、第二
項前段，判決如主文。
本案經檢察官姜麗君到庭執行職務。
中    華    民    國    99    年    4     月    30    日
                  刑事第五庭  審判長法  官  鄭水銓
                                    法  官  黎錦福
                                    法  官  黃苙荌
以上正本證明與原本無異。
如不服本判決應於收受判決後十日內向本院提出上訴書狀，並應
敘述具體理由。其未敘述上訴理由者，應於上訴期間屆滿後二十
日內向本院補提理由書（均須按他造當事人之人數附繕本）「切
勿逕送上級法院」。
                                    書記官  翁子婷
中    華    民    國    99    年    5     月    5     日
附錄本案論罪科刑法條全文：
刑法第三百三十九條
意圖為自己或第三人不法之所有，以詐術使人將本人或第三人之
物交付者，處五年以下有期徒刑、拘役或科或併科一千元以下罰
金。
以前項方法得財產上不法之利益或使第三人得之者，亦同。
前二項之未遂犯罰之。

司法院資訊處製作；財團法人民間司法改革基金會備份。
